臺灣屏東地方法院刑事判決　　　　　　　98年度訴字第1114號
公　訴　人　臺灣屏東地方法院檢察署
被　　　告　洪華榮
指定辯護人　陳炳彰律師
上列被告因違反毒品危害防制條例案件，經檢察官提起公訴（97
年度偵字第7502號），本院判決如下：
    主  文
洪華榮販賣第一級毒品，累犯，處有期徒刑拾伍年捌月，未扣案
販賣毒品所得新臺幣壹仟元沒收，如全部或一部不能沒收時，以
其財產抵償之；又販賣第一級毒品，累犯，處有期徒刑拾伍年捌
月，未扣案販賣毒品所得新臺幣伍佰元沒收，如全部或一部不能
沒收時，以其財產抵償之；又販賣第一級毒品，累犯，處有期徒
刑拾伍年捌月，未扣案販賣毒品所得新臺幣壹仟元沒收，如全部
或一部不能沒收時，以其財產抵償之。應執行有期徒刑拾柒年，
未扣案販賣毒品所得新臺幣貳仟伍佰元沒收，如全部或一部不能
沒收時，以其財產抵償之。
    事  實
一、洪華榮前於民國89年、90年、91年分別因施用毒品案件，經
    法院判處應執行有期徒刑2 年、應執行有期徒刑2 年6 月、
    有期徒刑1 年6 月確定，後2 件所判有期徒刑並經法院裁定
    應執行有期徒刑3 年10月確定，而與第1 件有期徒刑2 年接
    續執行，前述有期徒刑2 年、3 年10月，嗣經法院分別減為
    有期徒刑1 年、1 年11月確定，並經接續執行，於95年9 月
    12日縮短刑期假釋出監，並於96年10月2 日縮刑期滿執行完
    畢。猶不知悔改，意圖營利及分別基於販賣第一級毒品海洛
    因之犯意，於下述時間在內埔地區販售一級毒品海洛因予下
    述之人而牟利：
（一）鄧永隆於97年4 月1 日20時39分許，使用0000000000 號
      行動電話，與洪華榮聯絡（使用0000000000號行動電話）
      購買一級毒品海洛因。洪華榮隨即在屏東縣內埔鄉美和村
      13鄰永安路21號住處，以新臺幣（下同）1 千元之代價售
      予鄧永隆一級毒品海洛因1 次而得利。
（二）鍾志堅於民國97年4 月16日0 時3 分許，使用0000000000
      號行動電話，與洪華榮聯絡（使用0000000000號行動電話
      ）購買一級毒品海洛因。洪華榮隨即在屏東縣內埔鄉○○
      村○○○道路旁之全家便利超商附近，以500 元之代價售
      予鍾志堅一級毒品海洛因1 次而得利。
（三）李政龍於民國97年3 、4 月間某日（最遲未逾97年4 月30
      日下午3 時40分為警採尿時），使用行動電話與洪華榮聯
      絡購買一級毒品海洛因。洪華榮隨即在屏東縣內埔鄉○○
      村○○鄰○○路21號住處，以1 千元之代價售予李政龍一級
      毒品海洛因1 次而得利。
二、案經屏東縣警察局移送臺灣屏東地方法院檢察署檢察官偵查
    起訴。
    理  由
壹、證據能力部分
      按被告以外之人於審判外之陳述，雖不符刑事訴訟法第
    159 條之1 至第159 條之4 等4 條之規定，然若當事人於審
    判程序中同意作為證據，法院審酌該言詞陳述或書面陳述作
    成時之情況，認為適當者，亦得為證據；又當事人、代理人
    或辯護人於法院調查證據時，知有刑事訴訟法第159 條第1
    項不得為證據之情形，而未於言詞辯論終結前聲明異議者，
    視為有前項之同意，同法第159 條之5 定有明文。此立法意
    旨在於傳聞證據未經當事人之反對詰問予以核實，原則上先
    予排除。惟若當事人已放棄反對詰問權，於審判程序中表明
    同意該等傳聞證據可作為證據；或於言詞辯論終結前未聲明
    異議，基於尊重當事人對傳聞證據之處分權，及證據資料愈
    豐富，愈有助於真實發見之理念，且強化言詞辯論主義，使
    訴訟程序得以順暢進行，上開傳聞證據亦均具有證據能力。
    本案公訴人、辯護人及被告對於本院以下引用之其他證據
    資料，其中屬於傳聞證據部分均未爭執其證據能力，本院審
    酌該等證據作成時之情況，認為並無不適當者，依上開說明
    ，均認應有證據能力。
貳、實體部分
一、訊據被告否認犯罪，辯稱：伊不認識鄧永隆、許秋滿、鍾志
    堅、李政龍4 人，也沒有賣毒品給鄧永隆、鍾志堅、李政龍
    3 人，卷內監聽電話錄音中與鄧永隆等人談話的都不是伊云
    云。經查：
（一）就證人鄧永隆有於事實欄一之(一)所列時地等向被告購買海
      洛因部分，由證人鄧永隆於97年4 月23日採驗之尿液於警
      局初步檢驗時確呈海洛因（及甲基安非他命）陽性反應，
      有警局尿液初步檢驗報告單及照片可稽，可知其表示於當
      日之前平常有施用海洛因之情確屬事實。而由鄧永隆警詢
      之供述、偵查及本院審理時具結後證述之內容均可知，鄧
      永隆於97年4 月1 日20時39分許，確有使用0000000000號
      行動電話，與洪華榮所使用0000000000號行動電話聯絡購
      買海洛因事宜，嗣鄧永隆即至被告住處，以1 千元代價給
      付被告而取得數量不詳之海洛因；被告雖稱不認識鄧永隆
      云云，與鄧永隆所述有所不符，惟至少由此可知鄧永隆與
      被告應無任何嫌隙，則鄧永隆應無甘冒偽證罪責誣陷被告
      之動機，且鄧永隆上開供述及具結後之證述，就此次購買
      毒品部分前後所述大致相符，被告亦曾於97年10月24日偵
      查時表示0000000000確實是其使用之行動電話，此外並有
      該次監聽譯文（以被告為嫌疑人之警卷第53頁）、證人許
      秋滿具結後證稱其曾與鄧永隆一起至被告住處購買毒品海
      洛因可佐，自足信為真實，故被告有於事實欄一之(一)所列
      時地等販賣海洛因予鄧永隆，洵堪加以認定。至於本院向
      屏東縣政府警察局調閱本案相關通聯錄音時，相關承辦警
      員謝清智雖曾於97年4 月1 日20時39分之通聯譯文內表示
      當時與鄧永隆通話者為綽號阿旺者之聲音而非被告，其經
      本院傳喚後100 年1 月11日審理期日雖亦證稱問鄧永隆時
      他說是他跟被告的聲音，但其研判應該不是被告的聲音，
      所以其有再問第二次筆錄，鄧稱他打這支電話還有一個叫
      阿旺的也會接聽，雖然其不懂客語，但因為其有聽過被告
      其他通話的聲音，其覺得（那通）不是被告的聲音云云，
      但本院曾於99年9 月7 日審理期日當庭播放勘驗本件相關
      監聽錄音，除通話內容確與通聯譯文相符外，當時鄧永隆
      仍表示97年4 月1 日20時39分與其通話者為被告，鄧永隆
      既係該通通話之直接受話人，依通話內容並可知其當日下
      午曾與該發話者見面，事後亦應有再與該發話者碰面，故
      鄧永隆所作判斷，顯比於監聽機房內監聽之警員更具正確
      性，更何況謝清智亦稱不懂客語，則證人謝清智上述證詞
      判斷顯然有誤，及鄧永隆亦是因謝清智追問才於97年8 月
      21日警詢時表示有時0000000000電話是「大胖仔」（應即
      係謝清智所稱之旺仔）接聽，但仍不足以認鄧永隆當時係
      表示97年4 月1 日20時39分與其通話者為旺仔，自不足為
      有利被告之認定。
（二）就證人鍾志堅有於事實欄一之(二)所列時地等向被告購買海
      洛因部分，由證人鍾志堅於97年8 月25日採驗之尿液於警
      局初步檢驗時確呈海洛因（及甲基安非他命）陽性反應，
      有警局尿液初步檢驗報告單及照片可稽，可知其於當日之
      前有施用海洛因之情確屬事實。而由鍾志堅警詢之供述、
      偵查及本院審理時具結後證述之內容均可知，鍾志堅於民
      國97年4 月16日0 時3 分許，確有使用0000000000號行動
      電話，與洪華榮所使用0000000000號行動電話聯絡買毒事
      宜，嗣鍾志堅即在屏東縣內埔鄉○○村○○○道路旁之全
      家便利超商附近，以500 元代價給付被告而取得數量不詳
      之海洛因；被告雖稱不認識鍾志堅云云，與鍾志堅所述不
      符，惟至少由此可知鍾志堅與被告應無任何嫌隙，則鍾志
      堅應無甘冒偽證罪責誣陷被告之動機，且鍾志堅上開供述
      及具結後之證述前後所述大致相符，被告亦曾於97年10月
      24日偵查時表示0000000000確實是其使用之行動電話，此
      外並有同日監聽譯文（以被告為嫌疑人之警卷第9 至12頁
      ）可佐，該監聽譯文並詳載鍾志堅買毒前及買毒後又與賣
      毒者討論毒品數量足不足夠之事，鍾志堅就此事印象應相
      當深刻，本院更於99年9 月7 日審理期日當庭播放勘驗本
      件相關監聽錄音，除通話內容確與通聯譯文相符外，鍾志
      堅仍具結後證稱97年4 月16日0 時3 分等與其通話者為被
      告，鍾志堅既係該通通話之直接受話人，依通話內容並可
      知其當時曾與該發話者見面，故鍾志堅所作判斷應無錯誤
      而無記錯之虞，自足信為真實，故被告有於事實欄一之(一)
      所列時地等販賣海洛因予鍾志堅，洵堪加以認定。
（三）就證人李政龍有於事實欄一之(三)所列時地等向被告購買海
      洛因部分，由本院97年度訴字第650 號確定判決可知，證
      人李政龍於97年4 月30日下午3 時40分採尿時點回溯72小
      時內某時，確有施用海洛因之情（上開判決引用之證據有
      李政龍之自白及臺灣檢驗科技股份有限公司之尿液檢驗報
      告）。而由李政龍警詢之供述、偵查及本院審理時具結後
      證述之內容均可知，其於97年4 月30日下午3 時40分採尿
      時點回溯72小時內某時所施用海洛因，確係以1 千元代價
      給付被告而取得數量不詳之海洛因（李政龍雖稱其97年4
      月30日被查獲前最近1 次施用毒品是在同年月20日，若係
      如此則其隔10日後才驗尿應無已無毒品陽性反應，故李政
      龍此段所述顯有保留，另李政龍97年4 月30日警詢雖稱其
      該次海洛因是與被告約在美和護專前面交易，惟其97年10
      月23日於檢察官訊問時具結後則證稱被告會要其至他家中
      交易，購買1 千元至2 千元，應以李政龍具結後之證述為
      準，交易金額則依罪疑有利被告原則，應以較少金額之一
      千元為準，至於李政龍雖稱該次還有向被告購買甲基安非
      他命，但此部分未經本院上開判決為有罪認定，顯無任何
      佐證）。被告雖稱不認識李政龍云云，與李政龍所述不符
      ，惟至少由此可知李政龍與被告應無任何嫌隙，且李政龍
      於97年4 月30日第1 次警詢時僅稱其只有向被告購買1 次
      海洛因毒品（即指97年4 月30日下午3 時40分採尿時點回
      溯72小時內某時所施用海洛因），是97年10月23日第2 次
      警詢及檢察官再行追問李政龍時，李政龍才供述及具結後
      證稱曾向被告購買過3 至5 次海洛因及甲基安非他命，本
      院99年2 月4 日訊問時，李政龍具結後又證稱只有97 年4
      月那次是向被告買的，嗣再經本院請法官助理將其警詢及
      偵查訊問過程作成逐字詳細報告（名稱為筆錄勘驗），並
      於99年9 月7 日審判期日將其中97年10月23日偵查過程之
      報告提示後，李政龍才又改口稱應如其第1 次即97年10月
      23日偵查中所言，由李政龍前後供述及證述之過程與結果
      可知，李政龍顯有盡量迴護被告、事實能保留就保留之心
      ，係最初警偵深入詳查及本院命其具結並以偵查過程之報
      告提示，李政龍才願吐實，則李政龍應無甘冒偽證罪責誣
      陷被告之動機，其於本院99年9 月7日 審判期日所為證述
      ，自可信為真實，此外並有本院判決認定李政龍於97年4
      月30日下午3 時40分採尿時點回溯72小時內某時確有施用
      海洛因之情加以佐證，故被告有於事實欄一之(三)所列時地
      等販賣海洛因予李政龍，洵堪加以認定。
（四）另查毒品氾濫毒害人民甚深，政府業已再三宣導教民眾遠
      離毒品、媒體之報導既深且廣，對於毒品之禁絕，應為民
      眾所熟悉。又政府對於查緝施用、轉讓及販賣毒品無不嚴
      格執行，且販賣毒品罪更係重罪，設若無利可圖，衡情一
      般持有毒品者，當不致輕易將持有毒品交付他人。況毒品
      價格不貲、物稀價昂，且販賣毒品係違法行為，非可公然
      為之，亦無公定之價格，不論任何包裝，均可任意分裝增
      減分量，每次買賣價量，亦可能隨時依雙方間之關係深淺
      、資力、需求量及對行情之認知、來源是否充裕、查緝是
      否嚴緊，購買者被查獲時供述購買對象之可能性風險之評
      估等，因而異其標準，並隨時機動調整，非可一概而論，
      是販賣之利得，除經坦承犯行或價量俱臻明確外，委難查
      得實情，販賣之人從價差或量差中牟利方式雖異，其意圖
      營利之非法販賣行為則一，茍無任何利益可圖，被告實無
      甘冒風險，在與購毒者並非至親之下，將毒品無償交付，
      是被告就事實欄一(一)至(三)所示之犯行，應有欲從中賺取差
      額利潤以牟利之意圖甚明，本案事證明確，被告3 件販賣
      海洛因之犯行均堪以認定。
（五）被告雖以其非上述持0000000000行動電話而與證人鄧永隆
      、鍾志堅、李政龍通話之人要求進行聲紋比對，經本院將
      相關監聽錄音共9 通（即以被告為嫌疑人之警卷第53、9
      至12、13至18頁）送請法務部調查局鑑定後，該局於99年
      3 月11日回函表示因待鑑9 通電話中有8 通係以客語發音
      ，該局缺乏熟諳客語之聲紋鑑識專業鑑定人員，無從鑑析
      ，而所剩1 通監聽錄音則因所錄待鑑聲音可供比對語句字
      數不足，不符聲紋鑑定條件，亦無從作聲紋比對分析等語
      ，及本院詢問內政部警政署刑事警察局、中央警察大學（
      參本院公務電話紀錄），均表示沒有進行客語聲紋比對，
      本院再函詢行政院客家委員會是否知國內有何機關及學術
      機構辦理客語聲紋比對，該會99年9 月15日函覆仍表示無
      從提供，迄本院宣判期日前，本院再詢問法務部調查局就
      數通客語監聽錄音，可否鑑定出數通皆為同一人聲音，該
      局仍表示需鑑定人員熟諳客語（參本院公務電話紀錄），
      故此部分顯屬無從調查，而本院既曾於99年9 月7 日傳喚
      被告及證人鄧永隆、鍾志堅、李政龍並當庭勘驗上開監聽
      錄音，證人鄧永隆、鍾志堅、李政龍均稱與其等通話者確
      係被告，如上所述本院認證人鄧永隆、鍾志堅、李政龍既
      係該等電話之受話人，如上所述其等證詞並可採信，本院
      認依此已足以認定上開監聽錄音確係被告與證人鄧永隆、
      鍾志堅、李政龍所言。另被告雖於本院辯稱97年3 、4 月
      時其未使用0000000000號行動電話云云，惟被告曾於97年
      10月24日偵查時明確承認0000000000是其使用之行動電話
      ，及本院傳喚當時該門號之登記人即證人潘瑞進，由證人
      潘瑞進具結後之證述可知，該門號應係其子女或配偶申辦
      ，非潘瑞進親自申辦及使用，故潘瑞進顯只是申辦之「人
      頭」，實際上應係被告向他人購得該門號加以使用，故被
      告上開所辯並不可採。
二、新舊法比較：按行為後法律有變更者，適用行為時之法律。
    但行為後之法律有利於行為人者，適用最有利於行為人之法
    律現行刑法第2 條第1 項定有明文。查被告行為後，毒品危
    害防制條例業於98年5 月20日修正公布，其中該條例第4 條
    第1 項原規定：「製造、運輸、販賣第一級毒品者，處死刑
    或無期徒刑；處無期徒刑者，得併科新臺幣1 千萬元以下罰
    金。」，修正後同條例第4 條第1 項則修正為：「製造、運
    輸、販賣第一級毒品者，處死刑或無期徒刑；處無期徒刑者
    ，得併科新臺幣2 千萬元以下罰金。」是罰金法定刑部分已
    為提高，修正後之規定並未較有利於被告，而以修正前即行
    為時之法律對被告較有利。是依刑法第2 條第1 項前段規定
    ，被告所犯本案3 次販毒犯行，均應適用修正前之規定論處
    。
三、被告上開事實欄一（一）至（三）販賣海洛因予證人鄧永隆
    、鍾志堅、李政龍之行為，核其所為，均係犯修正前毒品危
    害防制條例第4 條第1 項之販賣第一級毒品罪；其持有第一
    級毒品海洛因進而販賣，持有之低度行為為販賣之高度行為
    所吸收，不另論罪。按刑法於94年2 月2 日修正公布，刪除
    第56條所定連續犯之規定，自95年7 月1 日施行，修正理由
    之說明謂：「對繼續犯同一罪名之罪者，均適用連續犯之規
    定論處，不無鼓勵犯罪之嫌，亦使國家刑罰權之行使發生不
    合理之現象。」「基於連續犯原為數罪之本質及刑罰公平原
    則之考量，爰刪除有關連續犯之規定」等語，即係將本應各
    自獨立評價之數罪，回歸本來就應賦予複數法律效果之原貌
    。而所謂集合犯是指立法者所制定之犯罪構成要件中，本就
    預定有數個同種類之行為將反覆實行之犯罪而言，將各自實
    現犯罪構成要件之多數行為，解釋為集合犯，而論以一罪。
    是以對於集合犯，必須從嚴解釋，以符合立法者之意向。觀
    諸毒品危害防制條例所定之販賣毒品罪之構成要件文義，實
    無從認定立法者本即預定該犯罪之本質，必有數個同種類行
    為而反覆實行之集合犯行，故販賣毒品罪，難認係集合犯。
    因此，就刑法修正施行後多次販賣毒品之犯行，採一罪一罰
    ，始符合立法本旨（最高法院97年度台上字第465 號判決意
    旨參照）。準此，起訴意旨認被告上開犯行為集合犯，尚有
    誤會，被告所犯上開3 罪既然犯意各別，行為不同，應予分
    論併罰。另起訴意旨雖認被告就上開販賣毒品行為係與真實
    姓名不詳、綽號「大胖」之成年男子共同所為，惟此部分僅
    有證人鄧永隆及許秋滿曾為如此表示，而其2 人就那一次（
    何時、何地）係與大胖交易，並未詳述，亦無其他佐證，及
    就事實欄一之（一）所列毒品海洛因交易，鄧永隆證稱該次
    係被告接聽電話及與被告完成海交易交易，則尚不能以證人
    鄧永隆及許秋滿上開模糊供述或證述，即認事實欄一之（一
    ）至（三）所列毒品海洛因交易，均係被告與真實姓名不詳
    、綽號「大胖」之成年男子共同所為，並予述明。又被告有
    事實欄所列前揭犯罪前科紀錄，有臺灣高等法院被告前案紀
    錄表可稽，被告受有期徒刑之執行完畢，五年以內故意再犯
    本件有期徒刑以上之3 罪，均構成累犯，均應依刑法第47條
    第1 項規定加重其刑，惟就被告所犯毒品危害防制條例4 條
    第1 項法定刑部分，僅得就罰金部分加重其刑，至死刑、無
    期徒刑部分則不得加重。又被告雖有如事實欄一（一）至（
    三）先後3 次販賣第一級毒品海洛因之行為，但其每次販賣
    第一級毒品之量約僅價值500 元或1,000 元不等，犯罪所得
    共僅有2,500 元，如科予被告販賣第一級毒品罪之法定最低
    度刑即無期徒刑，將使被告人身自由遭受長期之剝奪，對其
    個人權益影響至鉅，與其所犯情節相互權衡之下，恐有刑罰
    過苛之虞，而非全無可值同情憫恕之處，本院審酌上情，就
    被告所犯上開3 罪，均認應適用刑法第59條酌減其刑。被告
    所犯上開3 罪，同有刑度加重與減輕事由之部分，皆應依刑
    法第71條第1 項規定，先加後減之。爰審酌被告明知施用毒
    品者容易上癮而戒除不易，毒品除嚴重傷害個人身心外，亦
    足以腐蝕民心國基，僅為一己私利而販售具成癮性、濫用性
    、侵害性之海洛因以營利，本不宜輕縱，惟念其販賣次數非
    多，係少量小額販賣，各次所得金額不高，販賣所得合計僅
    2,500 元，及其素行、犯後態度、犯罪之目的、動機、手段
    、造成之危害、行為構成累犯應予加重及依刑法第59條規定
    予以酌減、教育程度、經濟狀況及智識程度等一切情狀，分
    別量處如主文所示之刑，並定其應執行刑如主文所示，以示
    懲儆。
四、再按刑法沒收之物，雖指原物，但金錢為代替物，重在兌換
    價值，而不在原物，自難拘泥於沒收原物之理論，認沒收販
    賣毒品所得之金錢，以當場查獲扣押者為限，且毒品危害防
    制條例第19條第1 項係刑法第38條第1 項第3 款、第3 項但
    書之特別規定，政府為肅清毒品，貫徹禁政，既設專條，採
    義務沒收主義，揆諸立法意旨，當不致有此限制，故販賣毒
    品所得之金錢，苟能認定其係販賣毒品所得之款（例如販毒
    所得之款，業經消費寄託或消費借貸與他人，則應認該販毒
    所得之款仍屬存在），不以當場查獲扣押者為限，有最高法
    院66年度第8 次刑事庭會議決議可資參照，依此，販賣毒品
    所得之金錢，無論已否扣案，如仍屬存在，即應依法沒收。
    本件被告販毒所得合計2,500 元雖均未扣案，仍應依據前開
    規定及說明，就被告各次販毒所得即500 元（鍾志堅部分）
    或1000元（鄧永隆及李政龍部分），分別於各犯行罪刑項下
    及應執行刑項下宣告沒收，並諭知如全部或一部不能沒收時
    ，以其財產抵償之意旨。
五、末查起訴意旨雖認被告於97年3 、4 月間曾在屏東縣內埔鄉
    美和村13鄰永安路21號住處，以1 千元至2 千元之代價售予
    李政龍一級毒品海洛因而得利，次數4 至5 次，主要依憑者
    為證人李政龍警詢及偵查之供述及證述，但李政龍上開警詢
    及偵查之供述及證述，除事實欄一之（三）所示時、地向被
    告購買之海洛因部分，有上述本院97年度訴字第650 號判決
    （引用之證據有李政龍之自白及臺灣檢驗科技股份有限公司
    之尿液檢驗報告）可資佐證外，其餘李政龍於97年3 、4 月
    間曾向被告購買海洛因部分，證據均僅有李政龍之供述及證
    述，此外並無任何佐證。縱使李政龍上述供述及證述如上所
    述可以採信，但李政龍於上開供述及證述中，全未具體指述
    向被告購買海洛因之時間，連各次間隔約多少時間也全未述
    及，本院於99年9 月7 日審判期日時依職權加以訊問，李政
    龍仍無法回答，本院審酌販賣毒品海洛因之法定本刑為死刑
    或無期徒刑，其刑度極重，於證人李政龍向被告購買海洛因
    之時間連可得確定皆無法達到之情形下（僅泛指97年3 、4
    月間有購買4 、5 次，尚未達嚴格證明之程度），因無其他
    佐證，本院認尚無從遽行認定被告其他販賣海洛因毒品之犯
    行，惟因起訴意旨認此部分與被告其他販賣海洛因部分為裁
    判上一罪關係，本院自毋庸為無罪之諭知。另警方於98年1
    月13日警詢及檢察官於同日偵查中，雖均曾就李政龍與被告
    97 年3月8 日之通聯內容（以被告為嫌疑人之警卷第13至18
    頁）詢問李政龍，李政龍於該日警詢及偵查時表示所說該等
    通聯中所說之「半半」指（甲基）安非他命，但稱該等通聯
    不是其與被告之通聯，而是其朋友與被告通話云云（此部分
    因本院曾請法官助理就詢問之過程逐字作成筆錄勘驗報告，
    所呈現者為當時全部情況，比筆錄更真實，故應以本院法官
    助理所作之筆錄勘驗報告為準），惟本院於99年9 月7 日審
    判期日曾當庭勘驗上開電話監聽錄音，李政龍則改口稱該等
    監聽錄音確係其與被告之通話，李政龍於本院之證述縱有上
    開監聽錄音佐證，故被告可能涉有販賣第二級毒品甲基安非
    他命之犯行，惟此部分與被告上述販賣海洛因部分並無法律
    上一罪或裁判上一罪關係，又未據檢察官起訴（起訴書犯罪
    事實欄全未述及被告有販賣甲基安非他命予李政龍，縱使於
    證據及所犯法條部分有記載「毒品危害防制條例4 條第1 項
    及『第2 項』罪嫌」等字，但尚不足以認定已經起訴），本
    院自無從加以審理，若檢察官認被告此部分另涉犯罪，宜由
    檢察官另行依法處理，附此述明。
據上論斷，應依刑事訴訟法第299 條第1 項前段、修正前毒品危
害防制條例第4 條第1 項、第19條第1 項，刑法第2 條第1 項、
第11條、第47條第1 項、第59條、第51條第5 款，判決如主文。
本案經檢察官劉昀到庭執行職務。
中    華    民    國   100    年    1     月    28    日
                  刑事第一庭  審判長法  官  潘正屏
                                    法  官  涂裕洪
                                    法  官  黃紀錄
以上正本證明與原本無異。
如不服本判決應於收受判決後10日內向本院提出上訴書狀，並
應敘述具體理由；其未敘述上訴理由者，應於上訴期間屆滿後
20日內向本院補提理由書（均須按他造當事人之人數附繕本）
「切勿逕送上級法院」。
中    華    民    國   100    年    1     月    28    日
                                    書記官  戴仲敏